臺灣臺北地方法院刑事判決　　　　　　　95年度易緝字第10號
公　訴　人　臺灣臺北地方法院檢察署檢察官
被　　　告　丙○○
上列被告因竊盜案件，經檢察官提起公訴（九十二年度偵字第五
一一二號），本院判決如下：
    主  文
本件免訴。
    理  由
一、公訴意旨略稱：被告丙○○意圖為自己不法之所有，於民國
    九十一年五月九日十時三十分許，在臺北市○○區○○街六
    十巷三號一樓乙○○所經營之「雨果咖啡廳」內，佯稱要商
    討「雨果咖啡廳」頂讓事宜，趁店內無人之際，將乙○○置
    於店內櫃檯後方座椅上皮包二只放入其所攜帶之手提袋，於
    準備逃逸時，為乙○○發現並報警處理，並於丙○○手提袋
    內起獲其所竊得之黑色皮包二只，內有現金新臺幣（下同）
    七萬元及萬泰商業銀行面額一萬七千七百元之支票等物，詎
    丙○○意圖卸責，於同日十二時三十五分許，在臺北市政府
    警察局大安分局接受員警偵訊時竟冒用甲○○之名義應訊，
    並在臺北市政府警察局大安分局警訊筆錄上偽造甲○○之簽
    名及按捺指印，另冒用甲○○之名義按捺指紋卡，足生損害
    於甲○○及警察機關偵查犯罪之正確性，因認被告涉犯刑法
    第三百二十條第一項之竊盜罪及同法第二百十七條第一項之
    偽造署押罪嫌等語。
二、按案件曾經判決確定者，應諭知免訴之判決，並得不經言詞
    辯論為之，刑事訴訟法第三百零二條第一款、第三百零七條
    分別定有明文。所謂案件曾經判決確定者，關於實質上一罪
    或裁判上一罪，均有其適用。連續犯係裁判上之一罪，其一
    部分犯罪事實曾經判決確定者，其效力當然及於全部，故檢
    察官復將其他部分重行起訴，亦應諭知免訴之判決（最高法
    院四十九年臺非字第二十號判例參照）。另按刑事訴訟法第
    二百六十六條規定起訴之效力不及於檢察官所指被告以外之
    人，即所謂起訴對人之效力；而同法第二百六十四條第二項
    第一款規定起訴書應記載被告之姓名、性別等資料或其他足
    資辨別之特徵，係為特定刑罰權對象之用，足見檢察官起訴
    之對象為被告其「人」，並非其「姓名」，縱被告冒用他人
    姓名接受審判，而使該判決之被告姓名記載為他人之姓名，
    該判決之效力仍係對被告本人發生（最高法院九十二年度臺
    非字第四十八號判決意旨參照）。
三、經查：
（一）本件被告丙○○被訴於九十一年五月九日十時三十分許在
      前揭「雨果咖啡廳」竊取乙○○財物之竊盜犯行，因被告
      於遭警查獲後，係冒用「甲○○」之名應訊，旋經臺灣臺
      北地方法院檢察署檢察官以九十一年度偵字第八九五九號
      向本院聲請簡易判決處刑後，經本院於九十一年九月二日
      以九十一年度簡字第二一九三號刑事簡易判決判處「甲○○」有期徒刑三月，如易科罰金，以銀元三百元折算一日
      而確定在案之事實，有本院九十一年度簡字第二一九三號
      刑事簡易判決，以及本院嗣後於九十三年六月八日以九十
      一年度簡字第二一九三號裁定更正當事人姓名為丙○○之
      刑事裁定等附卷可稽（見本院卷第三四至三九頁），故公
      訴人就被告九十一年五月九日十時三十分許在「雨果咖啡
      廳」竊取乙○○財物之竊盜犯行再行起訴，顯非適法。
（二）被告另於九十一年五月二十七日上午八時五十分許，在臺
      北縣新莊市○○○路六十六號陳麗美經營之「忽冷忽熱」
      飲食店內因竊盜罪嫌為警查獲（竊盜部分，業經臺灣板橋
      地方院以九十二年度簡字第三一五一號簡易判決判處拘役
      五十九日確定），為隱蔽其身分，出示其於九十年十二月
      十三日，在臺北縣板橋市○○○路八十七號「松板涮涮鍋
      」店裡所竊取之甲○○之身分證，冒用「甲○○」名義應
      訊，並基於偽造署押之概括犯意，接續於警詢筆錄上偽造
      甲○○之署押，並以甲○○之名義按捺指印，足以生損害
      於甲○○及偵查機關偵查犯罪之正確性之偽造文書犯行，
      業經臺灣板橋地方法院以九十五年度易緝字第二十號刑事
      判決判處有期徒刑十月，經被告向臺灣高等法院提起上訴
      後，於九十五年九月六日因被告撤回上訴而判決確定在案
      之事實，亦有臺灣板橋地方法院九十五年度易緝字第二十
      號刑事判決及臺灣高等法院被告前案紀錄表附卷可參（見
      本院卷第九五頁）。
（三）被告行為後，刑法第五十六條連續犯之規定，業於九十四
      年一月七日修正公布刪除，並於九十五年七月一日施行，
      故連續數行為而犯同一罪名，依修正前刑法第五十六條規
      定，應以一罪論，但得加重其刑，而依修正後規定，已無
      連續犯可資適用，即應將各次犯行以數罪併合處罰，依刑
      法第二條第一項規定，比較新舊法結果，自以修正前刑法
      第五十六條較有利於被告。
（四）本件被告被訴於九十一年五月九日冒用「甲○○」姓名偽
      造文書部份之犯行，與前開經臺灣板橋地方法院九十五年
      度易緝字第二十號刑事判決所裁判之偽造文書行為（即於
      九十一年五月二十七日冒用「甲○○」姓名偽造文書），
      時間緊接，犯意概括，構成要件亦復相同，且均係向警方
      出示「甲○○」之國民身分證而為冒名，依修正前刑法第
      五十六條規定，有連續犯之裁判上一罪關係，屬於同一案
      件。是被告於九十一年五月九日冒用「甲○○」姓名偽造
      文書犯行，依首揭判例意旨，業為臺灣板橋地方法院九十
      五年度易緝字第二十號刑事判決之既判力所及，從而本院
      自不得再予審理論究。
（五）揆諸前揭說明，被告九十一年五月九日十時三十分許，在
      臺北市○○區○○街六十巷三號一樓「雨果咖啡廳」之竊
      盜行為，曾經本院以九十一年度簡字第二一九三號刑事簡
      易判決確定；被告於九十一年五月九日十二時三十五分許
      偽造「甲○○」署押之犯行，亦經臺灣板橋地方法院以九
      十五年度易緝字第二十號刑事確定判決之既判力所及，故
      本件爰不經言詞辯論，逕為諭知免訴之判決。
四、至臺灣士林地方法院檢察署移送併案審理被告所涉偽造文書
    罪嫌部分（臺灣士林地方法院檢察署九十五年度偵字第二九
    二一號）及臺灣板橋地方法院檢察署移送併案審理被告所涉
    竊盜罪嫌部份（臺灣板橋地方法院檢察署九十五年度偵字第
    四四二號），因本件既經諭知免訴，則該併辦部分自不生審
    判不可分之關係，是本件起訴之效力即不及於該移送併辦部
    分，且該併辦部分既未據起訴，本院自不得併予審究，均應
    退由原檢察官另行依法處理。
據上論斷，應依刑事訴訟法第三百零二條第一款、第三百零七條
，判決如主文。
中　　華　　民　　國　　96　　年　　5 　　月　　28　　日
      　　　　　　刑事第十四庭審判長法　官　宋松璟
                                    法  官  李家慧
                                    法  官  劉煌基
以上正本證明與原本無異。
如不服本判決，應於判決送達後10日內向本院提出上訴狀（應抄
附繕本）。告訴人或被害人如對於本判決不服者，應具備理由請
求檢察官上訴，其上訴期間之計算係以檢察官收受判決正本之日
期為準。
                                    書記官  陳豪達
中　　華　　民　　國　　96　　年　　5 　　月　　28　　日
